# 商业承兑汇票的贴现息能不能分期摊销

提问人：dxxd_ren 时间：2016-06-29 21:25:12
母公司采购子公司材料，母公司申请一张 100 万商业承兑汇票付给子公司，子公司贴现，贴现息能否分期摊销（按照贴现日到到期日时间摊销），子公司作为未终止确认的票据，收到贴现款时，借：银行存款 贷;短期借款

回答人：chenyiwei
如果贴现时不终止确认被贴现的应收票据，而是确认为短期借款的，则贴现息可以在票据的剩余期限内摊销。
参考《瑞华研究 2010 ～ 2014 汇编》中的以下问题解答：
问题4-1-14（应收票据贴现利息能否在贴现期间进行分摊） 问题： 应收票据贴现利息能否在贴现期间（即贴现日至票据到期日之间的期间，下同）进行分摊，分期计入财务费用，而不是在贴现时点一次性计入损益？ 解答： 此问题的处理方式应当与相应的应收票据在贴现时是否从资产负债表上终止确认的处理方式相对应。 1 、如果相应的应收票据贴现时，由于被贴现的应收票据系由信誉较好的大型上市商业银行开具的银行承兑汇票等原因，实际信用风险可以忽略不计，因而在贴现时就直接终止确认相关的应收票据，而未确认为短期借款的，则被贴现应收票据的账面价值和所收到的贴现款项之间的差额的性质属于金融资产的终止确认损益，而不是债务的利息。根据《企业会计准则第 23 号——金融资产转移》第十二条规定：“金融资产整体转移满足终止确认条件的，应当将下列两项金额的差额计入当期损益：（一）所转移金融资产的账面价值；（二）因转移而收到的对价，与原直接计入所有者权益的公允价值变动累计额（涉及转移的金融资产为可供出售金融资产的情形）之和”，即此时应把该差额于贴现时（即应收票据终止确认时）一次性计入当期损益，不能在后续的票据剩余期限内按月分摊。 2 、如果相应的应收票据贴现时，未终止确认应收票据，而是按实际收到的贴现款净额确认为一项短期借款（即以应收票据为质押的短期借款）的，则被贴现应收票据的账面价值和所收到的贴现款项之间的差额的性质属于金融负债初始确认金额的组成部分（相当于折价），该项金融负债后续应以摊余成本计量。根据《企业会计准则第 22号——金融工具确认和计量》的相关规定，对该折价金额应当在后续的金融负债存续期内（即贴现日到票据原到期日期间）按实际利率法分摊，确认为各期的利息支出（由于影响金额较小，期限较短，实务中一般简化为直线法分摊）。即此时将该差额按月分摊计入各月份的“财务费用——利息支出”是恰当的做法。